臺灣高等法院刑事裁定
111年度抗字第1447號
聲  請  人  臺灣新竹地方檢察署檢察官
抗  告  人  
即  受刑人  田義麒


上列抗告人即受刑人因聲請撤銷緩刑案件，不服中華民國111年8
月26日臺灣新竹地方法院111年度撤緩字第120號裁定（聲請案號
：臺灣新竹地方檢察署111年度執聲字第623號），提起抗告，本
院裁定如下： 
    主  文
原裁定撤銷。
聲請駁回。
    理  由
一、原裁定意旨略以：抗告人即受刑人田義麒因違反毒品危害防
    制條例案件，經原審於民國111年3月23日以110年度原訴字
    第35號判處有期徒刑1年，緩刑3年，於111年4月21日確定。
    然經依受刑人新竹縣橫山鄉之上開住所傳喚應於111年6月15
    日報到執行保護管束，惟受刑人未報到，以電話連絡結果為
    空號，再經警察二度前往上址查訪，據屋主（即受刑人之母
    ）稱受刑人未居住於此，詳細地址及電話均不清楚，已徵受
    刑人輕忽後續司法處遇，足認原宣告之緩刑難收其預期效果
    ，而有執行刑罰之必要，符合保安處分執行法第74條之3第1
    項之規定，爰聲請撤銷其緩刑之宣告等語。
二、抗告意旨略以：受刑人經宣告緩刑後，本應於111年6月報到
    執行保護管束。惟受刑人因另涉嫌強盜罪，於111年5月23日
    遭拘提，旋經臺灣新竹地方檢察署（下稱新竹地檢署）檢察
    官聲請羈押，並於111年5月24日經原審以111年度聲羈字第9
    8號裁定羈押並禁止接見、通信，至111年7月24日始經原審
    裁定交保並限制住居。受刑人因人身自由受限，無前往指定
    單位報到之可能，且羈押期間因不得接見、通信，無法及時
    向親屬知會向檢察官說明情況，違反保護管束之結果非受刑
    人所願，實非輕忽怠慢司法處遇，請撤銷原裁定等語。
三、按受緩刑之宣告而違反第74條第2項第1款至第8款所定負擔
    情節重大，足認原宣告之緩刑難收其預期效果，而有執行刑
    罰之必要者，得撤銷其宣告，刑法第75條之1第1項第4款定
    有明文。另受保護管束人在保護管束期間內，應遵守左列事
    項：二、服從檢察官及執行保護管束者之命令。四、對於身
    體健康、生活情況及工作環境等，每月至少向執行保護管束
    者報告1次。受保護管束人違反前條各款情形之一，情節重
    大者，檢察官得聲請撤銷保護管束或緩刑之宣告，保安處分
    執行法第74條之2第2款、第4款、第74條之3第1項亦分別規
    定甚明。而保安處分執行法第74條之3之立法理由載稱，受
    保護管束人違反前條規定應遵守之事項，其情節重大者，足
    見保護管束處分已不能收效，得為刑法第92條第2項及第93
    條第3項撤銷保護管束或緩刑之宣告或假釋之事由，檢察官
    及典獄長應聲請撤銷，爰增訂本條。故撤銷保護管束或緩刑
    之宣告與否在於「是否情節重大而足見保護管束處分已不能
    收效」。至所謂「情節重大」，係指受判決人顯有履行負擔
    之可能，而故意不履行、無正當事由拒絕履行或顯有逃匿之
    虞等情事而言，法院撤銷緩刑與否，仍應以「足認原宣告之
    緩刑難收其預期效果，而有執行刑罰之必要」之實質要件作
    為審認標準。準此，保安處分執行法第74條之3乃採裁量撤
    銷主義，賦予法院撤銷與否之權限，由法院依職權本於合目
    的性之裁量，應衡酌受刑人履行應遵守事項之可能、違反應
    遵守事項之原因及其違反情節、程度等一切情形而為認定，
    並應斟酌是否得確保保安處分執行命令之達成、宣告緩刑之
    目的，及是否足認難收其預期效果，而有執行刑罰之必要，
    作為審認是否撤銷緩刑宣告之標準，尚非受刑人一有違反情
    事即當然撤銷緩刑之宣告。
四、經查：　　
  ㈠受刑人因違反毒品危害防制條例案件，經原審以111年度原訴
    字第35號判處有期徒刑1年，緩刑3年，緩刑期間付保護管束
    ，並應於判決確定之日起二年內向指定之政府機關、政府機
    構、行政法人社區或其他符合公益目的之機構或團體，提供
    一百小時之義務勞務，並接受法治教育課程三場次，於111
    年4月21日確定，有本院被告前案紀錄表可查。嗣經新竹地
    檢署通知受刑人應於111年6月15日報到執行保護管束，惟受
    刑人未報到，並經警察前往其戶籍地查訪未遇，另撥打其手
    機已為空號。原審因以受刑人顯無接受保護管束之意願，違
    反情節重大，原宣告之緩刑難收預期效果，而有執行刑罰之
    必要，裁定撤銷原緩刑宣告，固非無見。惟觀諸上開新竹地
    檢署執行傳票，係於111年5月26日送達受刑人新竹縣橫山鄉
    住所後由其伯父代為受領。然受刑人前於111年5月23日即因
    另案遭拘提，並經原審於111年5月24日以111年度聲羈字第9
    8號裁定羈押並禁止接見、通信，迄至111年7月25日交保並
    限制住居，有新竹地檢署拘票、羈押聲請書、原審法院押票
    、釋票可稽。按刑事訴訟法第62條規定，送達文書，除該法
    有特別規定外，準用民事訴訟法之規定，而依民事訴訟法第
    130條規定，對於在監所人為送達者，應囑託該監所首長為
    之。而受刑人當時既已遭羈押而為在監所之人，自應囑其監
    所首長為之，故新竹地檢署前開執行通知仍逕向受刑人之戶
    籍地為送達，即難認係合法送達。
  ㈡又受刑人因另案羈押於法務部○○○○○○○○，其行動自由既受限
    制，則受刑人於羈押期間內，未依期於111年6月15日報到執
    行保護管束，即非當然可歸責於受刑人，亦難執此逕認其係
    無故未遵期報到執行保護管束。況其羈押期間禁止接見、通
    信，或因不能與家人聯繫，致無法知悉執行傳票內容，故亦
    未向檢察官陳報因遭羈押無法遵期到案之事由，自難逕認其
    輕忽後續司法處遇，或顯無接受保護管束之意願。是以，原
    裁定以受刑人未依期執行保護管束、電話連絡結果為空號，
    警察二度前往上址查訪未遇，且屋主稱受刑人未居住於此，
    詳細地址及電話均不清楚，遽認受刑人顯無接受保護管束之
    意願，違反情節重大，難謂至當。　
五、綜上所述，受刑人於新竹地檢署執行傳票送達前，已因另案
    遭羈押，故未能遵期執行保護管束，尚非確已知悉而故意違
    反檢察官之執行命令，且行動自由受限，未到署執行保護管
    束亦非無故，原審未審酌上情，遽認受刑人違反保護管束期
    間應服從檢察官命令之應遵守事項且情節重大，裁定撤銷緩
    刑之宣告，容有未洽，受刑人執此抗告，為有理由，應由本
    院將原裁定撤銷。又本案尚難認有受刑人違反保安處分執行
    法第74條之2第2款、第4款之命令且情節重大之情事，並無
    聲請意旨所指緩刑宣告顯難收其預期效果，有執行刑罰必要
    ，是檢察官聲請撤銷受刑人上開緩刑宣告，亦難准許，應予
    駁回。至受刑人因另案偵查或審理中，其嗣後是否另有撤銷
    緩刑之事由，即非本院所得審究，由檢察官另為適法之處理
    ，附此敘明。
六、依刑事訴訟法第413條，裁定如主文。 　　　　　
中　　華　　民　　國　　111 　年　　9 　　月　　30　　日
　　　　　　　　　刑事第八庭    審判長法　官  陳世宗
　　　　　　　　　　　　　　　　　　  法　官  呂寧莉
　　　　　　　　　　　　　　　　　　  法　官  林呈樵
以上正本證明與原本無異。
不得再抗告。
                                      書記官  謝雪紅
中　　華　　民　　國　　111 　年　　9 　　月　　30　　日